【裁判字號】    89,易,834
【裁判日期】    900723
【裁判案由】    傷害
【裁判全文】
臺灣嘉義地方法院刑事判決                          八十九年度易字第八三四號
    公  訴  人  臺灣嘉義地方法院檢察署檢察官
    被      告  乙○○
右列被告因傷害案件，經檢察官提起公訴（八十九年度偵字第五五零七號），本院判
決如左：
    主  文
乙○○共同傷害人之身體，處有期徒刑參月，如易科罰金以參佰元折算壹日。
    事  實
一、緣甲○○於民國八十九年六月二日晚上十時許，在嘉義縣新港鄉埤子村埤子頭五
    十四之三號豪建發汽車保養場後方之農地，揹帶頭燈從事灌溉施肥工作之際，因
    覺身後有人而轉身，看見係乙○○在其身後，乙○○見狀竟夥同與其一起騎乘未
    掛車牌機車至上開農地附近之不詳姓名年籍男子，共同基於傷害之犯意，徒手及
    持木椅毆打甲○○，致甲○○受有頭皮部腫脹二X二公分、右手擦傷０‧五X０‧
    二公分、左手裂傷一X０‧一公分及左背部瘀傷腫脹四X四公分等傷害。
二、案經被害人甲○○訴由嘉義縣警察局報請台灣嘉義地方法院檢察署檢察官偵查起
    訴。
    理  由
一、訊據被告乙○○矢口否認有右揭共同傷害之犯行，辯稱：其當時並未至前揭農地
    ，其係與友人丙○○共同騎車至嘉義縣新港鄉○○村○○路一０四號「知一本」
    租書店內租書，租畢即返回家中未曾外出云云。惟查：（一）右揭事實業據告訴
    人甲○○迭於警訊、偵查及本院審理時指述不移，並有行政院衛生署嘉義醫院出
    具之傷害診斷書一件在卷可稽。按告訴人與被告間並無往來，亦無仇隙之情，為
    告訴人及被告所是認，是告訴人應無甘冒刑法上誣告罪之處罰而執意設詞誣陷被
    告之理，又告訴人當時係揹帶頭燈看見被告，並因被告在豪建發汽車保養場工作
    過且與告訴人為同村莊人而曾見過被告，而得指認出被告為毆打其之人，訊之被
    告亦自承曾在豪建發汽車保養場工作過及與告訴人為同村莊人等情，足徵告訴人
    之指述應非子虛。（二）被告雖辯稱其於案發當時與友人丙○○在一起云云，然
    經檢察官訊之證人丙○○有關當日與被告在一起之情節，其所為之證言核與被告
    之供詞矛盾不一致（偵查卷第七頁反面及第八頁參見），並不能據為有利於被告
    之認定，又「知一本」租書店之負責人洪惠瑜雖於警訊中供稱被告當日晚上確有
    至租書店內租書，然供稱被告係於當日晚上九時四十二分即離去，即被告在租書
    店中之時間與案發之時點尚有差距，亦無憑為有利於被告之認定。（三）綜上所
    述，被告所辯並非可採，事證明確，被告犯行堪以認定。
二、核被告所為係犯刑法第二百七十七條第一項之普通傷害罪。被告與同至上開農地
    之不詳姓名年籍男子就前揭傷害犯行，有犯意之聯絡及行為之分擔，皆為共同正
    犯。爰審酌被告並無前科，素行尚稱良好，其犯罪之手段及告訴人所受之傷情，
    被告尚未與告訴人達成民事上之和解等一切情狀，量處被告如主文所示之刑，並
    諭知易科罰金之折算標準。
據上論斷，應依刑事訴訟法第二百九十九條第一項前段，刑法第二十八條、第二百七
十七條第一項、第四十一條第一項，罰金罰鍰提高標準條例第一條前段、第二條判決
如主文。
本案經檢察官劉仲慧到庭執行職務
中    華    民    國      九十      年      七    月        二十三      日
                                臺灣嘉義地方法院刑事第一庭
                                        法  官  劉  瓊  雯
右正本證明與原本無異。
如不服本判決，應於判決送達後十日內向本院提出上訴狀( 應附繕本 )。
中    華    民    國      九十      年      七    月        二十五      日
                                        書記官  陳  冠  學
附錄本案論罪科刑法條全文：
刑法第二百七十七條第一項：
傷害人之身體或健康者，處三年以下有期徒刑、拘役或一千元以下罰金。


司法院資訊處製作；財團法人民間司法改革基金會備份。
